Inventaris van het archief van de Veterinaire Dienst van het Ministerie van Landbouw, Natuurbeheer en Visserij, 1971-1995
Nationaal Archief, Den Haag
- TAAK, 3
  - Buitenlandse aangelegenheden, internationale betrekkingen, 3.7
    - Stukken betreffende de beantwoording van kamervragen inzake de gevolgen van Europese veterinaire regelgeving bij het vaststellen van communautaire gezondheids-, fytosanitaire en veterinaire eisen voor de interne markt na 1992., 1988-1989; 944; omslag
    - Rapport De Europese Gemeenschap en de Veterinaire Wetgeving., 1989; 945; omslag
    - Stukken betreffende de instelling en vergaderstukken van de Gespreksgroep Veterinaire Regelgeving na 1992 inzake een vrij intra-communautaire handelsverkeer., 1989; 946; pak
    - Verslag van het International Consultation on Veterinary Drug Registration (ITCVDR), gehouden te Den Haag van 8 - 12 oktober., 1990; 947; pak
    - Stukken betreffende het opstellen van het Nederlands standpunt voor het EEG- en Benelux-overleg inzake het voorkomen van stoffen met hormonale en antihormonale werking in veevoer., 1990-1994; 948; pak
    - Stukken betreffende het sluiten van bilaterale verdragen met Denemarken, Duitsland, Frankrijk, Griekenland, Groot-Brittannië, Italië, Portugal, Roemenië en Spanje., 1992-1993; 949; pak
- GEDEPONEERDE ARCHIEVEN, 4
  - Secretariaatsarchief van de Stichting voor Diergeneeskundig Onderzoek., 1971-1984; 950-959; 3 omslagen en 7 pakken
    - Algemeen, 1980 - 1983, 950; omslag
    - Jaarverslagen, 1971 - 1972, 951
    - Statutenwijzigingen en mutaties in het bestuur, 1975 - 1979, 952
    - Structuurrapport, 1984, 953
    - Vergaderstukken van de bestuursvergaderingen. 1981-1984, 954-959
      - Besluitenlijsten, 1971 - 1979, 954; omslag
      - Besluitenlijsten, 1980 - 1983, 955; omslag
      - 1981, 956
      - 1982, 957
      - 1983, 958
      - 1984, 959
  - Regio Groningen, 4.1
    Per 1 januari 1964 werd het district Groningen-Drenthe gesplitst in een district Groningen en een district Drenthe.
    - Jaarverslagen van de Veterinaire Dienst., 1945-1970; 960-961; 2 pakken
      - 1945-1958, 960
      - 1959-1969, 961
    - Serie van uitgegane circulaires van de Veterinaire Dienst Regio Groningen., 1961-1983; 962-966; 5 pakken
      - 1961-1965, 962
      - 1966-1969, 963
      - 1970-1973, 964
      - 1974-1978, 965
      - 1979-1983, 966
    - Stukken betreffende het beheer van archief en registratuur., 1968-1983; 967; omslag
    - Stukken betreffende de organisatie en reorganisatie van de Veterinaire Dienst., 1972-1983; 968; pak
    - Kwartaalrapporten van de Veterinaire Inspectie Groningen., 1974-1982; 969; omslag
    - Gecombineerde werkbesprekingen van de Veterinaire Dienst en de Veterinaire Inspectie Groningen., 1974-1983; 970; pak
    - Stukken betreffende de spitsing van de Veterinaire Dienst/Veterinaire Inspectie van de Volksgezondheid en de overdracht van taken aan de Rijksdienst voor de keuring van Vee en Vlees (RVV), 1978-1983; 971; pak
  - Regio Drenthe, 4.2
    - Jaarverslagen inzake het uitgevoerde veterinaire toezicht over de jaren 1964 - 1973., 1964-1974; 972-973; 1 pak en 1 omslag
      - 1964-1970, 972; pak
      - 1971-1974, 973
    - Stukken betreffende de organisatie en reorganisatie., 1976-1983; 974-977; 4 pakken
      - 1976-1978, 974
      - 1979-1980, 975
      - 1981-1982, 976
      - 1983, 977
    - Verslagen van werkbesprekingen., 1976-1984; 978-979; 2 pakken
      - 1976-1980, 978
      - 1981-1984, 979
  - Regio Limburg, 4.3
    - Jaarverslagen van de Veterinaire Dienst., 1924-1956; 980-982; 3 pakken
      - 1924-1935, 980
      - 1936-1945, 981
      - 1946-1956, 982
    - Jaarverslagen van de Inspectie van de Volksgezondheid., 1925-1969; 983-988; 3 omslagen en 3 pakken
      - 1925-1930, 983; omslag
      - 1931-1935, 984; omslag
      - 1936-1940, 985
      - 1941-1945, 986; omslag
      - 1946-1960, 987
      - 1961-1969, 988
    - Verslagen van dienstbesprekingen van de Veterinaire Dienst., 1977-1981; 989; omslag
    - Stukken betreffende het voeren van overleg over de reorganisatie van vleeskeuringsdiensten in Zuid-Limburg en over de splitsing van de Veterinaire Dienst/Veterinaire Inspectie., 1982-1983; 990; omslag
  - Regio Zuid-Holland, 4.4
    - Circulaires., 1943-1972; 991-992; 2 pakken
      - 1943-1967, 991
      - 1968-1972, 992
    - Jaarverslagen., 1958-1960; 993; omslag